【裁判字號】    97,審易,1239
【裁判日期】    970821
【裁判案由】    竊盜
【裁判全文】
臺灣高雄地方法院刑事判決            97年度審易字第1239號
公  訴  人  臺灣高雄地方法院檢察署檢察官
被      告  甲○○
上列被告因竊盜等案件，經檢察官提起公訴（97年度偵字第9042
號、97年度偵字第9212號、97年度偵字第12025 號），嗣被告就
被訴事實為有罪之陳述，經裁定改依簡式審判程序審理，判決如
下：
    主  文
甲○○犯竊盜罪，肆罪，均累犯，各處有期徒刑月。應執行有
期徒刑拾月。
    事  實
一、甲○○分別基於意圖為自己不法所有之犯意，而為下列犯行
    ：
(一)、於民國97年3 月6 日17時6 分許，在高雄縣茄萣鄉○○村○
    ○路○段185 號統一超商內，趁店員唐詩琳未注意時，徒手
    竊取店內由唐詩琳所管領之58度C 及38度C 高梁酒各1 瓶〔
    價值新臺幣（下同）1,000 元〕，得手後將上開高梁酒藏於
    衣服內離開。嗣為唐詩琳發現失竊，並調閱監視錄影報警查
    獲。
(二)、復於97年3 月6 日17時23分許，在高雄縣茄萣鄉○○村○○
    路188 號統一超商內，趁店員邱政義未注意之際，徒手竊取
    店內由邱政義管領之58度C 高梁酒2 瓶（價值1, 400元），
    得手後將高梁酒藏於衣服內離開。嗣為邱政義發現失竊，經
    調閱監視錄影帶報警查獲。
(三)、又於97年4 月2 日14時許，在高雄縣路竹鄉○○村○○路19
    4 號王茂盛所經營之佳成商店內，趁王茂盛未注意時，徒手
    竊取王茂盛（起訴書誤載為盛不義）所有之七星牌及峰牌香
    菸各1 條（價值1,400 元），得手後將上開香菸藏於衣服內
    離開。嗣經王茂盛發現失竊並調閱監視錄影後報警查獲。
(四)、再於97年4 月22日17時30分許，騎乘車號2JH-527 號（起訴
    書誤載為2JH-572 號）機車，至高雄縣路竹鄉○○村○○路
    583 巷19號藍登福（起訴書誤載為蘇登福）之倉庫內，徒手
    竊取藍登福所有之電焊機1 台、十字鎬1 支（價值約10,000
    元）得逞。嗣經藍登福發現報警查獲，而悉上情。
二、案經高雄縣政府警察局湖內分局報請臺灣高雄地方法院檢察
    署檢察官偵查起訴。
    理    由
一、被告甲○○所犯為死刑、無刑徒刑或最輕本刑為 3年以上有
    期徒刑以外之罪，其於審判程序中就被訴事實為有罪之陳述
    ，經法官告知簡式審判程序之旨，並聽取公訴人之意見後，
    依刑事訴訟法第 273條之1第1項規定，裁定進行簡式審判程
    序。
二、上揭事實，業據被告於偵查及本院審理時坦承不諱（見偵(一)
    卷第4 至5 頁、偵(三)卷第36至37頁、院卷第19頁），核與證
    人即被害人邱政義、唐詩琳、王茂盛、藍登福於警詢證述內
    容相符，復有高雄縣政府警察局湖內分局扣押筆錄、扣押物
    品目錄表、贓物認領保管單各1 份及監視器錄影帶翻拍照片
    2 張、現場照片4 張（見警(一)卷第4 至6 、警(二)卷4 至6 、
    10至11、偵(三)卷第7 至10、12至15、17至20頁）在卷可稽，
    足認被告之自白與事實相符，得予採信。本案事證明確，被
    告上開竊盜等犯行，均堪以認定，應依法論科。
三、核被告上開犯罪事實(一)至(四)所為，均係犯刑法第320 條第1
    項之竊盜罪。起訴書就被告犯罪事實(四)之犯行雖認定屬未遂
    階段，然竊盜罪既遂與未遂之區別，應以所竊之物已否移入
    自己權力支配之下為標準，若已將他人財物移歸自己所持有
    ，即應成立竊盜既遂罪。查被告係進入藍登福之倉庫內行竊
    ，為藍登福報警查獲時，已將於倉庫入竊取之電焊機1 台及
    十字鎬1 支攜至倉庫外面其停放機車旁之位置等情，已據被
    告陳述明確，並經證人藍登福於警詢證述綦詳，復有查獲之
    現場照片在卷可稽（見偵(三)卷第18至19頁），足見被告竊盜
    犯行被發覺時，業已將竊取之電焊機及十字鎬攜至倉庫外，
    隨時可騎車攜離現場，已置於自己實力支配之下，僅因尚未
    離去而遭查獲，揆之前揭說明，其犯行應構成竊盜既遂罪，
    公訴檢察官就此部分，亦當庭補充更正如上（見院卷第18頁
    背面），惟此僅係犯罪狀態不同，不生變更起訴法條之問題
    ，一併指明。又被告先後4 次犯行，犯意個別，行為有異，
    應分論併罰。被告前於94年間因竊盜案件，經本院94年度簡
    字第4535號判處有期徒刑4 月確定，於95年2 月24日縮刑期
    滿執行完畢，有臺灣高等法院被告前案紀錄表在卷可佐，其
    於刑之執行完畢後5 年內再故意犯本件有期徒刑以上之4 罪
    ，均累犯，各應加重其刑。本院審酌被告有竊盜及毒品等犯
    罪前科（見上開前案紀錄表），素行不佳，又正值青壯，竟
    不知悔改，為貪圖不法利益而為本案竊盜犯行，對被害人之
    財產安全及社會治安之維護確有危害及犯後坦承犯行等一切
    具體情狀，分別量處如主文所示之刑，並定應執行刑，以資
    懲儆。
四、至檢察官聲請依竊盜犯贓物犯保安處分條例第3 條之規定，
    諭知被告於刑之執行前令入勞動場所強制工作等語。然查，
    被告所犯之罪，經定應執行有其徒刑10月，已如前述，依上
    開條例第2 條第4 項：「應執行之刑未達一年以上者，不適
    用本條例。」之規定，自不得令入勞動場所施以強制工作，
    一併敘明。
五、據上論斷，應依刑事訴訟法第273 條之1 第1 項、第299 條
    第1 項前段，第320 條第1 項、第47條第1 項、第51條第5
    款，刑法施行法第1條之1，判決如主文。
本案經檢察官劉穎芳到庭執行職務。
中    華    民    國    97    年    8     月    21    日
                  刑事第七庭  法  官  唐照明
以上正本證明與原本無異。
如不服本判決應於判決送達後10日內，向本院提出上訴書狀。
中    華    民    國    97    年    8     月    21    日
                              書記官  許珈綺
附錄本判決論罪之法條：
中華民國刑法第320 條
意圖為自己或第三人不法之所有，而竊取他人之動產者，為竊盜
罪，處5 年以下有期徒刑、拘役或5 百元以下罰金。
意圖為自己或第三人不法之利益，而竊佔他人之不動產者，依前
項之規定處斷。
前二項之未遂犯罰之。


司法院資訊處製作；財團法人民間司法改革基金會備份。
